【裁判字號】    97,抗,359
【裁判日期】    971021
【裁判案由】    定應執行刑
【裁判全文】
臺灣高等法院臺南分院刑事裁定           97年度抗字第359號
抗  告  人  甲○○
                    3號
上列抗告人因聲請定執行刑案件，不服臺灣臺南地方法院，中華
民國九十七年八月二十九日所為裁定（九十七年度聲字第一六○
一號），提起抗告，本院裁定如下：
    主  文
抗告駁回。
    理  由
一、抗告意旨略以：抗告人前案（台灣嘉義地方法院九十六年度
    嘉簡字第一六九三號）案件，已於九十六年間執行完畢，是
    依刑法第四十八條但書規定，應不予更定其應執行刑。又抗
    告人現仍有臺灣臺南地方法院九十七年度訴字第一五三五號
    刑事案件（同為施用第二級毒品罪案件），為此，請撤銷原
    裁定，並將本案移送於上開案件，併定應執行刑等語。
二、按「按數罪併罰，有二裁判以上者，依刑法第五十一條規定
    ，定其應執行之刑，為同法第五十三條所明定。故二裁判以
    上數罪，縱其中一部分已執行完畢，如該數罪尚未全部執行
    完畢，因與刑法第五十四條，及司法院院字第一三○四號解
    釋所謂僅餘一罪之情形有別，自仍應依刑法第五十三條之規
    定，定其應執行之刑。」有最高法院八十一年度台抗字第四
    六四號裁定足參。又「於數罪併罰之裁判確定後，未經執行
    或執行尚未完畢，其中有一罪，因刑法不處罰其行為而免其
    刑之執行，設仍餘數罪，應依刑法第五十四條及刑事訴訟法
    第四百八十一條之規定，聲請該法院以裁定更定其刑，若僅
    餘一罪，則依其宣告之刑執行。又牽連犯案件，輕罪之刑，
    已被重罪之刑吸收，如其處刑之重罪，因法律變更而不處罰
    ，應逕免其刑之執行。」亦有司法院院字第一三○四號解釋
    可稽。
三、查，本件抗告人所犯有二裁判以上之數罪併罰案件，雖其中
    原裁定附表一部分之罪已執行完畢，惟原裁定附表二部份之
    罪尚未全部執行完畢，則揆諸前揭說明，仍應依刑法第五十
    三條及第五十一條規定定應執行刑。是原裁定准予檢察官有
    關本件定應執行刑之聲請，適法並無違誤。抗告意旨稱二裁
    判以上之數罪併罰，其已執行完畢者，即免予定應執行刑，
    於法無據，抗告無理由。又抗告意旨稱將本案移送於台灣台
    南地方法院九十七年度訴字第一五三五號刑事案件併定應執
    行刑云云，因非檢察官本件聲請範圍，自無從裁判，其抗告
    亦無理由，均應予駁回。另抗告人所述已執行完畢部分，執
    行檢察官執行時自會予以扣除，此為執行問題，與本案定應
    執行之刑無涉，併此敘明。
據上論結，爰依刑事訴訟法第四百十二條規定，裁定如主文。
中    華    民    國    97    年    10    月    21    日
                  刑事第二庭    審判長法  官  葉居正
                                      法  官  洪碧雀
                                      法  官  吳勇輝
以上正本證明與原本無異。
不得再抗告。
                                      書記官  李良倩
中    華    民    國    97    年    10    月    21    日


司法院資訊處製作；財團法人民間司法改革基金會備份。
